---
title: "SOK-2008-2022-oppgave2-kode"
output: pdf_document
---

```{r setup, include=FALSE}
knitr::opts_chunk$set(echo = TRUE)
```

```{r}
library(readr) # fileformat of the dataset
library(ggplot2)     # the ggplot package
library(tidyverse)  # the tidyverse package


union<- read_csv("union_unempl.csv") #This loads the data with information about the variables of interest
View(union) #Displays the data
#To combine the unemployment and union data with the map data, we merge on country name. 
#We face two problems here: 1) United Kingdom is called "UK" in the map data, 2) the variable "country" is called "region" in the map data. We need to change this.

#Changing the name of a single observation. The below code changes all observations called "United Kingdom" to "UK" in the union data. 
union$country <- gsub("United Kingdom", "UK", union$country)
View(union) 

# Renaming a variable. The below code renames the variable "Country" to "Region".
names(union)[names(union) == "country"] <- "region"
View(union) 


# You are now ready to create your maps! Follow the tutorial at https://www.youtube.com/watch?v=AgWgPSZ7Gp0 

# The "Coord" variable takes 5 discrete levels. It may therefore be better to use a discrete scale for the coloring. 
# To do this, simply replace "scale_fill_gradient(name="name", low="color1", high="color2", na.value="grey50")" 
# with "scale_fill_brewer(name="name", palette = "Set1")" (or another set you prefer)
```
### **MIN KODE** 

#### **Utfordring 2.3:**
```{r}
# Henter kartdata og slår disse sammen med datasettet "union" til ett datasett
mapdata <- map_data("world")
View(mapdata)
mapdata <- left_join(mapdata, union, by = "region")
View(mapdata)

# Fjerner alle land som er utenfor Europa:
mapdata_1 <- mapdata %>% 
  filter(!is.na(mapdata$unempl))
View(mapdata_1)
```

#### **1. Lag kart over Europa som viser:**  

Arbeidsledighetsrate i ulike land.

```{r}
# Lager kart for arbeidsledighetsrate "uempl":
Unempl <- ggplot(mapdata_1, aes(x =long, y = lat, group = group)) +
  geom_polygon(aes(fill = unempl), color = "black") +
  scale_fill_gradient(name = "% uemployed", low = "grey", high = "red", na.value = "white") +
  theme(axis.text.x = element_blank(),
        axis.text.y = element_blank(),
        axis.ticks = element_blank(),
        axis.title.y = element_blank(),
        axis.title.x = element_blank(),
        rect = element_blank()) +
  ggtitle("Unemployment in Europe")
Unempl
```

#### **2. Lag kart over Europa som viser:**  

**1) fagforeningsdensitet**

```{r fagforeningsdensitet}
# Lager nytt kart der jeg bruker variablen "density" 
Union_density <- ggplot(mapdata_1, aes(x =long, y = lat, group = group)) +
  geom_polygon(aes(fill = density), color = "black") +
  scale_fill_gradient(name = "Union density in %", low = "grey", high = "red", na.value = "white") +
  theme(axis.text.x = element_blank(),
        axis.text.y = element_blank(),
        axis.ticks = element_blank(),
        axis.title.y = element_blank(),
        axis.title.x = element_blank(),
        rect = element_blank()) +
  ggtitle("Union density in Europe")
Union_density

```


**2. Excess coverage**  

Jeg lager ny variabel "excov" som er differansen mellom organisasjonsprosent målt i andelen av arbeidsstyrken og andelen som er omfattet av tariffavtaler.  


```{r Excess coverage }
mapdata_1$excov <- mapdata_1$coverage - mapdata_1$density

Excess_coverage <- ggplot(mapdata_1, aes(x =long, y = lat, group = group)) +
  geom_polygon(aes(fill = excov), color = "black") +
  scale_fill_gradient(name = "Excess_coverage in %", low = "grey", high = "red", na.value = "white") +
  theme(axis.text.x = element_blank(),
        axis.text.y = element_blank(),
        axis.ticks = element_blank(),
        axis.title.y = element_blank(),
        axis.title.x = element_blank(),
        rect = element_blank()) +
  ggtitle("Excess_coverage in Europe")
Excess_coverage
```


**3. Koordinering av lønnsfastsettelse**  

```{r Coordination}
Coordination <- ggplot(mapdata_1, aes(x =long, y = lat, group = group)) +
  geom_polygon(aes(fill = coord), color = "black") +
  scale_fill_brewer(name="Coordination level", palette = "Set1") +
  theme(axis.text.x = element_blank(),
        axis.text.y = element_blank(),
        axis.ticks = element_blank(),
        axis.title.y = element_blank(),
        axis.title.x = element_blank(),
        rect = element_blank()) +
  ggtitle("Coordination of wage bargaining in Europe")
Coordination

```


**3. Diskuter det du ser i dine grafer ut ifra kapittel 3 i Boeri og van Ours.** 
**Kommenter hvordan det kan komme seg at de nordiske landene har sterke fagforeninger** 
**og relativt lav arbeidsledighet.**

Jeg lager en tabell som oppsummerer dataene for hvert land.

```{r}
Oppsummering <- mapdata_1 %>% 
  distinct(region, unempl, density, coverage, excov, coord) %>% 
  arrange(desc(unempl))
knitr::kable(Oppsummering[,1:6])
```

**Er det en sammenheng mellom ledighet ("unempl") og fagforeningenes styrke målt** 
**ved organisasjonsprosent("density").**  

Av "Oppsummering" ser vi at det er syv land som har en arbeidsledighet på ti prosent eller mer.
I denne gruppen varierer organisasjonsgraden fra 9,9 % i Tyrkia til 32,5 % i Italia. 
En liten test på samvariasjon viser at det er en svak negativ sammenheng mellom disse variablene.  


```{r test_1}
test_1 <- cov(mapdata_1$unempl,mapdata_1$density)
test_1
```

**Er det sammenheng mellom ledighet og hvor stor andel av alle arbeidstakere som er omfattet av** 
**tariffavtaler("coverage")?**  

Vi ser at "coverage" varierer fra 8,5 % i Tyrkia til 100 % i Italia.
En test for samvariasjon mellom disse variablene viser at det er sterkere, men fremdeles svak negativ sammenheng mellom ledighet og omfang av tariffavtaler.   


```{r test_2}
test_2 <- cov(mapdata_1$unempl,mapdata_1$coverage, use = "complete.obs")
test_2
```

**Er det en sammenheng mellom ledighet og Excess_coverage (Forskjellen mellom hvor stor andel**
**som omfattes av tariffavtalene (coverage) og andelen fagorganiserte (density)?**  

Vi ser av tabellen "Oppsummering" at for de ti landene med høyest ledighet spriker det veldig.
En test på samvariasjonen viser ingen sammenheng.  


```{r test_3}
test_3 <- cov(mapdata_1$unempl,mapdata_1$excov, use = "complete.obs")
test_3
```

Det er en rekke årsaker til den nordiske situasjonen med relativt lav ledighet og
sterke fagforeninger. Jeg kan her nevne noen.  

For det første er det samfunnsmessig aksept for at interesseorganisering på begge sider er
viktig og riktig.   
For det andre er samarbeidet mellom arbeidsgivere, arbeidstakere og 
politiske myndigheter så omfattende at det legger stort ansvar på partene til å komme fram 
til løsninger som ikke bidrar til økt ledighet. Det er for eksempel sjelden at en
hovedtariffavtale ender med reallønnsøkning, og sjelden at noen tariffområder kommer bedre
ut enn andre.  
For det tredje er lønnsdannelsen ganske kontrollert slik at lite av lønnstileggene blir gitt
utenom oppgjørene. Det er få tariffområder som har lokale lønnsforhandlinger.  